【裁判字號】    98,交簡上附民,4
【裁判日期】    980831
【裁判案由】    請求賠償損害
【裁判全文】
臺灣嘉義地方法院刑事附帶民事訴訟判決
                                 98年度交簡上附民字第4號
原      告    甲○○
被      告    丙○○
              嘉義汽車客運股份有限公司
法定代理人    丁○○
被      告    戊○○
兼法定代理人  己○○
              乙○○
上列被告等因被告丙○○過失傷害案件，經原告提起附帶民事訴
訟之訴之追加，請求被告等連帶損害賠償，本院判決如下︰
    主  文
原告之訴駁回。
    事 實 及 理 由
一、原告起訴主張：被告丙○○係嘉義汽車客運股份有限公司所
    屬營業大客車司機。原告甲○○於民國97年9月12日18時35
    分許，騎乘車號ZUN-128號輕型機車沿嘉義市○○○路由北
    往南前行，行經吳鳳北路185號附近，因被告丙○○所駕駛
    之嘉義客運大客車車牌號碼040-FJ號未依站牌停車，而將車
    子在快車道上停放並讓乘客臨時下車，致原告閃避不及，先
    擦撞公車後，再撞擊下車之乘客戊○○，導致原告受有頸椎
    第三、四、五、六、七節椎間盤突出等傷害。原告並因此緊
    急送醫，且分別於97年9月15日施行頸椎第三、四椎間盤切
    除術，同年10月31日施行椎間盤切除脊椎融合手術，施行頸
    椎第三、四椎間盤切除術，目前仍未痊癒、雙上肢無力、遺
    存顯著運動障礙，需旁人輔助並定期門診追蹤，為此無法工
    作。本件車禍係被告丙○○違反道路交通安全規則第112 條
    第2、3項規定所致，其顯然有過失，且其過失與原告所受傷
    害有相當因果關係。爰依民法第184條第1項前段、第184 條
    第2項及第191條之2侵權行為規定及民法第188條第1項規定
    ，其僱用人嘉義汽車客運股份有限公司自應與被告連帶賠償
    。另乘客戊○○明知下車地點位居快車道，隨時有來車經過
    ，且當時正處傍晚時分，天色昏暗，稍不注意即可能造成來
    車追撞事故。然被告戊○○下車時，卻未注意其他車輛，並
    讓其先行，使遵行車道內之原告閃避不及，發生碰撞，導致
    本起事故，被告戊○○顯有過失，且該過失與原告所受傷害
    亦有相當因果關係。而被告戊○○與被告丙○○之過失行為
    ，均為本件事故之原因，構成共同侵權行為。爰依民事訴訟
    法第255條第1項第2款之事由，追加被告戊○○為共同被告
    。又被告戊○○於事故發生時未滿20歲，為限制行為能力人
    ，且其行為時亦有識別能力，故應與其法定代理人連帶負賠
    償損害責任，爰依民法第184條第1項前段、第185條及187
    條第1項規定，共同追加被告戊○○及其法定代理人己○○
    、乙○○為共同被告。爰依民法第187條第1項本文請求被告
    等連帶賠償原告274萬8,578元及自追加起訴狀繕本送達被告
    翌日起至清償日止，按年息百分之5計算之利息。
二、被告方面：均未為任何聲明或陳述，亦未提出任何書狀。
三、按法院認為原告之訴不合法或無理由者，應以判決駁回之。
    又按附帶民事訴訟於移送民事庭前之訴訟行為，準用關於刑
    事訴訟之規定。附帶民事訴訟，除刑事訴訟法第491條各款
    所規定準用民事訴訟法之規定外，在刑事庭審理中，並不準
    用民事訴訟法之規定，此觀刑事訴訟法第490條、第491條之
    規定自明。查刑事訴訟之第二審程序中，並無得為訴之追加
    之規定，民事訴訟法關於訴之追加之規定，亦非在刑事訴訟
    法第491條規定準用之範圍，故附帶民事訴訟經第一審刑事
    庭判決後，上訴於第二審法院，在第二審刑事庭審理時，應
    不得為訴之追加，最高法院87年度台抗字第275號裁判意旨
    參照。
四、查本件原告就被告丙○○被訴業務過失傷害一案提起附帶民
    事訴訟，業經本院於98年6月30日98年度嘉交簡附民字第11
    號裁定以其內容繁雜，非經長久之時日，不能終結其審判，
    而依刑事訴訟法第504條第1項前段規定，依職權將本件附帶
    民事訴訟移送本院民事庭，本件附帶民事訴訟業已脫離刑事
    訴訟程序，既無訴之繫屬，本無從追加。再者，本院第二審
    刑事庭審理時，亦無準用民事訴訟法關於訴之追加之規定，
    參酌上揭裁判說明，原告訴請追加嘉義汽車客運股份有限公
    司、戊○○及其法定代理人己○○、乙○○等為共同被告，
    而請求各被告等連帶給付274萬8,578元及自追加起訴狀繕本
    送達被告翌日起至清償日止，按年息百分之5計算之利息云
    云，尚屬依法無據，自應予以駁回。
據上論斷，應依刑事訴訟法第502條第1項前段，判決如主文。
中    華    民    國    98    年    8     月    31    日
                  刑事第四庭審判長法  官  蔡憲德
                                  法  官  吳育霖
                                  法  官  王慧娟
上列正本證明與原本無異。
對於本判決如有不服，應於送達後10日內，向本院提出上訴狀（
應附繕本），但非對刑事訴訟之判決有上訴時，不得上訴。
中    華    民    國    98    年    8     月    31    日
                                  書記官  黃子祝


司法院資訊處製作；財團法人民間司法改革基金會備份。
